臺灣南投地方法院民事裁定
111年度聲字第17號
聲  請  人  吳素貞  


相  對  人  沈裕翔  
上列聲請人因與相對人沈裕翔間債務人異議之訴等事件，聲請停
止執行，本院裁定如下：
    主  文
聲請駁回。
聲請程序費用由聲請人負擔。
    理  由
一、按強制執行法第18條第1項規定強制執行程序開始後，除法
    律另有規定外，不停止執行。明示以不停止執行為原則。同
    條第2項所以例外規定得停止執行，係因回復原狀等訴訟如
    果勝訴確定，據以強制執行之執行名義將失其效力，為避免
    債務人發生難以回復之損害，故於受訴法院認有必要時，得
    裁定停止執行。如果受訴法院認無必要，僅因債務人聲明願
    供擔保，亦須裁定停止執行，無異許可債務人僅憑一己之意
    思，即可達到停止執行之目的，不僅與該條所定原則上不停
    止執行之立法意旨有違，且無法防止債務人濫行訴訟以拖延
    執行。故應認為縱債務人聲明願供擔保，仍須受訴法院認有
    必要者，始得裁定停止執行（最高法院98年度第3次民事庭
    會議㈡決議參照）。又所謂必要情形，由法院依職權裁量定
    之，法院為此決定，應就強制執行法第18條第2項所列訴訟
    在法律上是否顯無理由，以及如不停止執行，將來是否難於
    回復執行前之狀態，暨倘予停止執行，是否無法防止債務人
    濫行訴訟以拖延執行，致債權人之權利無法迅速實現等各種
    情形予以斟酌，以資平衡兼顧債務人及債權人雙方之利益。
    於債務人聲明願供擔保時，亦然。非謂債務人以提起強制執
    行法第18條第2項所列訴訟為由且聲明願供擔保而聲請停止
    強制執行程序時，法院須一律予以准許（最高法院100年度
    台抗字第824號裁定要旨可參）。
二、聲請意旨略以：相對人前持本院108年度司拍字第113號准予
    拍賣抵押物裁定（下稱系爭拍賣抵押物裁定），向本院聲請
    對聲請人為強制執行，經本院民事執行處以109年度司執字
    第14347號拍賣抵押物強制執行事件（下稱系爭強制執行事
    件）受理在案；聲請人以相對人對其之債權不存在為由，依
    強制執行法第14條第1項前段規定，提起債務人異議之訴，
    雖經本院109年度訴字第408號、臺灣高等法院臺中分院（下
    稱臺中高分院）110年度上易字第424號判決確定（下稱系爭
    確定判決，就該事件下稱前案）在案，但聲請人係遭訴外人
    即相對人之母張秀蓮，會同訴外人陳韋宏詐騙，兩造間並無
    債權、債務關係存在，故再提起債務人異議之訴，經本院以
    111年度訴字第147號事件受理（下稱本訴），復對於系爭確
    定判決提起再審，倘聲請人於系爭強制執行事件中遭查封之
    財產一旦拍賣，勢難回復原狀，為此聲明願供擔保，請准裁
    定系爭強制執行事件，於聲請人就本訴、再審之訴判決確定
    前停止執行等語。
三、經查：
　㈠本件聲請人於前案以相對人對其坐落於南投縣○○市○○○段0000
    00地號、510-52地號土地，設定擔保債權金額新臺幣（下同
    ）960,000元之抵押權，所擔保之債權（下稱系爭債權）不
    存在，系爭強制執行事件之執行程序應予撤銷為由，提起債
    務人異議之訴等事件，經本院109年度訴字第408號判決系爭
    債權於超過752,000元部分不存在暨於超過前開金額本息部
    分之強制執行程序應予撤銷，兩造均不服，提起上訴，再經
    臺中高分院以110年度上易字第424號（下稱前案）判決駁回
    其等上訴而確定乙節，業經本院調取前案卷宗審閱無訛；而
    聲請人提起本訴，請求確認系爭債權不存在及提起異議之訴
    乙節，亦經本院調取本訴卷宗核閱無訛。
　㈡聲請人固於本訴主張：其與相對人並不認識，相對人並非債
    權人，張秀蓮為犯罪主角，與陳韋宏共同詐騙聲請人，主張
    其與相對人間債權不存在等等。惟聲請人已於前案為相同主
    張，經前案判決確定，其再對相對人提起本訴，所爭執者亦
    屬前案爭執即兩造間之系爭債權不存在暨系爭強制執行事件
    之執行程序應予撤銷，顯然係對於已經判決確定之事項再為
    爭執；而聲請人主張其已提起再審之訴，請求停止執行等等
    ，參以聲請人所提再審之訴，已經臺中高分院於111年4月29
    日以111年度再易字第19號事件駁回其再審之訴；且聲請人
    以前開再審之訴為由聲請停止系爭強制執行事件之執行程序
    ，亦經臺中高分院以111年度聲字第72號駁回其聲請，有臺
    中高分院111年度再易字第19號、111年度聲字第72號裁定
　　在卷可參。另聲請人於本院就系爭債權提起債權不存在訴訟
    ，經本院以111年度訴字第171號事件駁回其訴，聲請人於該
    事件聲請停止系爭強制執行事件之執行程序，亦經本院以11
    1年度聲字第19號駁回其聲請，復有本院111年度訴字第171
    號裁定、111年度聲字第19號裁定在卷可參。堪認聲請人於
    前案確定後，已向本院提起債權不存在訴訟暨聲請停止執行
    ，向臺中高分院提起再審之訴暨聲請停止執行，而均經本院
    、臺中高分院駁回其訴或聲請，堪認聲請人顯係以本訴、債
    務人異議之訴、再審之訴暨聲請停止執行，拖延系爭強制執
    行事件之執行程序，故本院參酌前開說明及上開情形，認本
    件尚無停止執行必要，聲請人之聲請，不應准許。
四、據上論結，本件聲請為無理由，依強制執行法第30條之1，
    民事訴訟法第95條、第78條，裁定如主文。
中華民國111年6月6日
                    民事第二庭法　官　劉玉媛
以上正本係照原本作成。
如對本裁定抗告，須於裁定送達後10日內向本院提出抗告狀，並
繳納抗告費新臺幣1,000元。
中　　華　　民　　國　　111 　年　　6 　　月　　6 　　日
                              書記官